【裁判字號】    97,易,2373
【裁判日期】    970630
【裁判案由】    竊盜
【裁判全文】
臺灣臺中地方法院刑事判決              97年度易字第2373號
公  訴  人  臺灣臺中地方法院檢察署檢察官
被      告  丙○○
                    （現羈押於臺灣臺中看守所）
上列被告因竊盜案件，經檢察官提起公訴（97年度偵字第11187
號），被告於準備程序中就被訴事實為有罪之陳述，經本院裁定
進行簡式審判程序，本院判決如下：
    主    文
丙○○犯如附表編號1至6所示之竊盜各罪，均累犯，各處如附表
編號1至6所示之刑。應執行有期徒刑貳年貳月。扣案之鑰匙支
，均沒收之。
    事    實
一、丙○○曾於民國94年間，因竊盜案件，經本院94年度易字第
    1508號判處有期徒刑10月確定，於95年8月27日縮刑期滿執
    行完畢。詎丙○○猶不知悔改，竟仍意圖為自己不法之所有
    ，分別於下列時、地為竊盜犯行：
(一)、97年3月20日晚上某時許，在臺中縣大甲鎮○○路○段1158巷
    46號紫竹寺前，徒手竊取甲○○所有之不鏽鋼伸縮門板16片
    【重約23.8公斤，價值新臺幣（下同）10000元】得手。
(二)、97年4月13日凌晨某時許，至苗栗縣苑裡鎮南勢里南勢21號
    前，徒手竊取辛○○所有裝設於該址之白鐵拉門1組（價值
    約125000元）。得手後，將之藏匿於臺中縣大甲鎮鐵砧山區
    伺機變賣。
(三)、97年4月20日22時許，攜帶其所有之自備鑰匙3支，並以其中
    之1支（即扣案編號1之鑰匙），竊取丁○○所有停放在臺中
    縣外埔鄉○○路63號前之車號OG-1380號自用小貨車1部。得
    手後，於97年4月21日2時10分許，駕駛上開竊得之車輛遇警
    攔查，心虛而將該車棄置於臺中縣外埔鄉○○路922號前。
(四)、97年4月28日凌晨2時30分許，攜帶其所有之自備鑰匙3支，
    並以其中之1支（即扣案編號1之鑰匙），竊取庚○○所有停
    放在苗栗縣苑裡鎮○○路45號前之車號LT-1173號自用小貨
    車1部。得手後，以上開車輛作為代步使用，嗣後棄置於臺
    中縣外埔鄉○○路667巷10號前。
(五)、97年5月1日凌晨4時許，攜帶其所有之自備鑰匙3支，並以其
    中之1支（即扣案編號1之鑰匙），竊取乙○○所有之停放在
    苗栗縣苑裡鎮西勢里西勢39之6號前之車號H5-9763號自用小
    貨車。得手後作為代步使用，嗣後將之棄置於臺中縣后里鄉
    ○○路46號前。
(六)、97年5月5日上午7時20分許，攜帶其所有之自備鑰匙3支，並
    以其中之1支（即扣案編號1之鑰匙），竊取己○○所有停放
    在臺中縣后里鄉○○路31巷34號前之車號PC-63214號自用小
    貨車1部。得手後，作為代步使用。嗣於97年5月7日14時15
    分許，丙○○駕駛竊得之車號PC-6321號自用小貨車至臺中
    縣大甲鎮○○路308號前，遭埋伏之員警當場查獲始悉上情
    。
二、案經臺中縣警察局大甲分局報告臺灣臺中地方法院檢察署檢
    察官偵查起訴。
    理    由
壹、程序方面：
    按簡式審判程序之證據調查，不受刑事訴訟法第159條第1項
    規定之限制，刑事訴訟法第273條之2定有明文。此乃因簡式
    審判程序，貴在審判程序之簡省便捷，故調查證據之程序宜
    由審判長便宜行事，以適當之方法行之即可；又因被告對於
    犯罪事實並不爭執，可認定被告亦無行使反對詰問權之意，
    因此有關傳聞證據之證據能力限制規定無庸予以適用。查本
    件被害人甲○○、辛○○、丁○○、庚○○、吳永鑫、己○○於警詢中所為之陳述，為傳聞證據，然本件訴訟係適用簡
    式審判程序，有審判筆錄在卷可稽（本院卷第38頁），揆諸
    前開說明，被害人甲○○、辛○○、丁○○、庚○○、吳永
    鑫、己○○於警詢時所為之陳述，自得作為認定事實之證據
    。
貳、實體方面：
一、上開犯罪事實業據被告丙○○坦承不諱（本院卷第38頁），
    核與被害人甲○○、辛○○、丁○○、庚○○、吳永鑫、己○○指述之情節相符（警卷第34至第35頁、第30頁、第25頁
    、第17至第18頁、第12頁、第9至10頁），復有證人己○○
    、乙○○、庚○○、辛○○、甲○○所出具之贓物認領保管
    單（警卷第11頁、第15頁、第19頁、第31頁、第36頁）及車
    牌號碼H5-9763號、LT-1173號、PC-6321號自用小貨車失竊
    報案紀錄表（警卷第14頁、第20頁、第44頁）附卷可參，被
    告之自白核與事實相符，本件事證已明，被告竊盜犯行洵堪
    認定。
二、核被告附表編號1至6之所為，均係犯刑法第320條第1項之普
    通竊盜罪。被告上揭6次竊盜犯行，犯意各別，行為互殊，
    應予分論併罰。又被告於94年間，因竊盜案件，經本院94年
    度易字第1508號判處有期徒刑10月確定，於95年8月27日縮
    刑期滿執行完畢之事實，有臺灣高等法院被告前案紀錄表及
    臺灣臺中地方法院檢察署刑案資料查註紀錄表各1份在卷可
    參，其受有期徒刑之執行完畢後，5年之內故意再犯有期徒
    刑以上之本罪，均為累犯，應依法各加重其刑。爰審酌被告
    年輕力壯，不思以正當途徑獲取財物，圖以竊盜滿足自己之
    貪欲，隨意竊取財物，嚴重擾亂社會安寧，惡性非輕，暨其
    犯罪之動機、目的、各次竊盜行為之手段、犯罪所得，犯後
    坦承犯行等一切情狀，分別量處如附表所示之刑，並定其應
    執行之刑，以示懲儆。檢察官雖具體分別求處被告有期徒刑
    7 月，惟本院審酌被告前開各次竊盜行為之情形，仍分別量
    處如附表所示之刑，並定應執行刑。另扣案之鑰匙3支，其
    中編號1部分，係被告所有且供被告於附表編號3至6所示竊
    盜犯行之用，另其餘2支鑰匙，係被告所有預備供被告於附
    表編號3至6所示竊盜犯行之用，亦經被告供陳明確（本院卷
    第40頁），爰併予宣告沒收之。
三、另公訴意旨雖以被告屢犯竊盜罪嫌，足認已有犯罪習慣，請
    依竊盜犯贓物犯保安處分條例之規定，併予宣告刑前強制工
    作保安處分。然保安處分係對受處分人將來之危險性所為拘
    束其身體、自由等之處置，以達教化與治療之目的，為刑罰
    之補充制度。本諸法治國家保障人權之原理及刑法之保護作
    用，其法律規定之內容，應受比例原則之規範，使保安處分
    之宣告，與行為人所為行為之嚴重性、行為人所表現之危險
    性，及對於行為人未來行為之期待性相當，司法院大法官會
    議釋字第471號解釋文闡述至明。觀諸被告於本案中之竊盜
    犯行，其所竊得財物中自用小貨車僅用於代步使用，而所竊
    之不鏽鋼鐵捲門等物均業已發還被害人，況被告使用之竊盜
    手法亦稱平常，其行為表現之嚴重性、危險性應非達於無可
    容忍之程度。雖被告前亦有竊盜前科，然此情節已為本院量
    刑時予以審酌（詳如前述），且經由本案有期徒刑之適當執
    行後，尚非全然不能對其產生矯正策勵之影響，就被告未來
    發展仍具可期待性。準此，本院認被告尚無宣告強制工作之
    必要，附此敘明。
據上論斷，應依刑事訴訟法第273條之1第1項、第299條第1項前
段，刑法第320條第1項、第47條第1項、第51條第5款、第38條第
1項第2款，判決如主文。
本案經檢察官戊○○到庭執行職務。
中    華    民    國    97    年    6     月    30    日
                  刑事第十五庭    法  官   柯雅惠
上正本證明與原本無異。
如不服本判決，應於送達後十日內向本院提出上訴狀（須附繕
本），上訴於台灣高等法院台中分院。
                                  書記官   鍾小屏
中    華    民    國    97    年    6     月    30    日
附表：
┌─┬────┬─────┬──────┬──────┐
│編│犯   行 │所犯法條  │  宣 告 刑  │ 備     註  │
│號│        │          │            │            │
├─┼────┼─────┼──────┼──────┤
│1 │犯罪事實│刑法第320 │有期徒刑伍月│贓物業已發還│
│  │欄一(一)  │條第1項之 │            │被害人甲○○│
│  │        │普通竊盜罪│            │            │
├─┼────┼─────┼──────┼──────┤
│2 │犯罪事實│刑法第320 │有期徒刑陸月│贓物業已發還│
│  │欄一(二)  │條第1項之 │            │被害人辛○○│
│  │        │普通竊盜罪│            │            │
├─┼────┼─────┼──────┼──────┤
│3 │犯罪事實│刑法第320 │有期徒刑陸月│贓物業經被害│
│  │欄一(三)  │條第1項之 │，扣案之鑰匙│人丁○○領回│
│  │        │普通竊盜罪│支均沒收。│            │
├─┼────┼─────┼──────┼──────┤
│4 │犯罪事實│刑法第320 │有期徒刑陸月│贓物業已發還│
│  │欄一(四)  │條第1項之 │，扣案之鑰匙│被害人庚○○│
│  │        │普通竊盜罪│支均沒收。│            │
├─┼────┼─────┼──────┼──────┤
│5 │犯罪事實│刑法第320 │有期徒刑陸月│贓物業已發還│
│  │欄一(五)  │條第1項之 │，扣案之鑰匙│被害人乙○○│
│  │        │普通竊盜罪│支均沒收。│            │
├─┼────┼─────┼──────┼──────┤
│6 │犯罪事實│刑法第320 │有期徒刑陸月│贓物業已發還│
│  │欄一(六)  │條第1項之 │，扣案之鑰匙│被害人己○○│
│  │        │普通竊盜罪│支均沒收。│            │
└─┴────┴─────┴──────┴──────┘
附錄：
刑法第320條第1項：
意圖為自己不法之所有或第三人不法之所有，而竊取他人之動產
者，為竊盜罪，處五年以下有期徒刑、拘役或五百元以下罰金。


司法院資訊處製作；財團法人民間司法改革基金會備份。
